【裁判字號】    99,台上,6131
【裁判日期】    991007
【裁判案由】    違反槍砲彈藥刀械管制條例等罪
【裁判全文】
最高法院刑事判決            九十九年度台上字第六一三一號
上  訴  人  甲○○
上列上訴人因違反槍砲彈藥刀械管制條例等罪案件，不服台灣高
等法院中華民國九十九年七月十五日第二審判決（九十九年度上
訴字第一五六九號，起訴案號：台灣台北地方法院檢察署九十八
年度偵字第一一一八八號），提起上訴，本院判決如下：
    主  文
上訴駁回。
    理  由
按刑事訴訟法第三百七十七條規定，上訴於第三審法院，非以判
決違背法令為理由，不得為之。是提起第三審上訴，應以原判決
違背法令為理由，係屬法定要件。如果上訴理由書狀並未依據卷
內訴訟資料，具體指摘原判決不適用何種法則或如何適用不當，
或所指摘原判決違法情事，顯與法律規定得為第三審上訴理由之
違法情形，不相適合時，均應認其上訴為違背法律上之程式，予
以駁回。本件原判決認定上訴人甲○○在夜市購得仿WALTHER 廠
PPK/S 型半自動手槍製造之手槍一支及子彈五顆（其中四顆為具
有殺傷力之非制式子彈，一顆為不具殺傷力之非制式金屬彈殼與
金屬彈丸），即於民國九十八年四月十九日在住處以向友人借得
之電鑽，貫通該手槍之槍管，製造成可發射子彈具殺傷力之改造
手槍，嗣曾填裝該非制式子彈一顆試射成功；另於九十八年四月
二十八日下午在住處，以葡萄王生技股份有限公司所生產之康貝
特飲料瓶，裝入各約一點五公分、三點五公分長螺絲釘十七根、
碎紙、塑膠袋、鞭炮五顆、蠟油、引信、底火及煙火類火藥，外
部纏繞透明膠帶，瓶蓋外露爆引二條，製造成點火式土製爆裂物
一枚，連同前述改造手槍及子彈攜帶在腰際之腰包，於當晚十時
十五分許在台北市○○街五二號前，因神色有異，經警攔檢而主
動打開該腰包，向警自首製造該改造手槍、土製爆裂物等情，因
予維持第一審判決論處上訴人未經許可製造可發射子彈具有殺傷
力之改造手槍（與持有子彈部分屬想像競合犯）、未經許可製造
爆裂物罪刑（均累犯，應執行有期徒刑六年四月，併科罰金新台
幣五萬元），駁回其在第二審之上訴，已敘明認定事實所憑之證
據及得心證之理由。對於上訴人坦承經警攔檢時，向警自首持有
扣案改造手槍、子彈、土製爆裂物等情，惟否認改造該手槍及製
造該爆裂物，以上開物品係綽號「志成」、「小高」友人所交付
而代為保管云云為辯，原判決認無可採，亦以上訴人迭於警詢、
偵查中自白如何改造手槍、製造爆裂物之過程，核與各該物品經
內政部警政署刑事警察局鑑驗所認定之製造、組合情形大致相符
，足徵其自白與事實相符，堪予採信；至所舉證人即綽號「小高
」之高汶德、友人陳自強所證均無從為有利上訴人之認定，詳加
指駁。從形式上觀察，原判決洵無違背法令情事。上訴人上訴意
旨並未依據卷證資料具體表明原判決上開論斷說明究竟如何違背
法令，徒憑己見指摘原判決採證認事及論罪不當，自不符首揭第
三審上訴理由之形式要件；其上訴違背法律上之程式，應予駁回
。
據上論結，應依刑事訴訟法第三百九十五條前段，判決如主文。
中    華    民    國  九十九  年    十    月    七    日
                      最高法院刑事第十庭
                          審判長法官  花  滿  堂
                                法官  黃  正  興
                                法官  陳  東  誥
                                法官  林  錦  芳
                                法官  洪  昌  宏
本件正本證明與原本無異
                                      書  記  官
中    華    民    國  九十九  年    十    月   十一   日
                                                      Ｅ

司法院資訊處製作；財團法人民間司法改革基金會備份。
